臺灣苗栗地方法院民事判決
110年度訴字第308號
原      告  黃文里  

訴訟代理人  馮彥錡律師
複代理人    陳盈樺律師
被      告  劉昆耀  

            詹漢滿  

            范發鑫  


            蘇宥全  

共      同
訴訟代理人  張智宏律師
            黃建誠律師
上列當事人間請求損害賠償事件，本院於民國110年11月17日言
詞辯論終結，判決如下：
    主  文
原告之訴及假執行之聲請均駁回。
訴訟費用由原告負擔。
    事實及理由
壹、程序方面：
　　按訴狀送達後，原告不得將原訴變更或追加他訴，但擴張或
    減縮應受判決事項之聲明者，不在此限，民事訴訟法第255
    條第1項第3款定有明文。原告起訴原聲明第1項至第4項為：
    被告應給付原告新臺幣（下同）770,690元。嗣於民國110年
    9月13日具狀變更為：被告應連帶給付原告790,690元，及自
    民事準備狀繕本送達被告之翌日起至清償日止，按年息5%計
    算之利息。屬擴張應受判決事項之聲明，與前開規定核無不
    合，應予准許。
貳、實體方面：
一、原告起訴主張略以：
（一）原告之父黃子岡（下稱黃子岡）於半世紀前發願要在苗栗
      縣公館鄉開礦村（下稱開礦村）住處附近蓋一間福德正神
      廟（即出礦坑六尊福德祠，下稱系爭福德祠），及遊說鄉
      親父老仕紳，終在63年間竣工完成，嗣於108年8月1日黃
      子岡將系爭福德祠之管理權移轉給原告。惟被告等人自恃
      係苗栗縣公館鄉開礦村城隍廟（下稱城隍廟）管理委員之
      一，在未得其他鄉親父老及發起建廟之黃子岡與原告同意
      下，於109年8月4日15時30分前之不詳時間，共同不法毀
      損原告所管理系爭福德祠之龍鳳柱、神龕、天公爐、金爐
      、好兄弟爐、主神石製牌位、供桌等物。
（二）原告請求之項目與金額：
　１、修繕費用：
　　　被告等破壞龍鳳柱、神龕、天公爐、金爐、好兄弟爐、主
      神石製牌位、供桌等需費634,690元修復。　　　
  ２、主神石製牌位開光及入火安座醮典費用：
　　　依據民間習俗，神像雕塑完成後需進行開光，並請道士、
      法師主持入火安座儀式，而神位開光需36,000元、入火安
      座醮典需120,000元，合計156,000元（36,000+120,000=1
      56,000）。
（三）依據系爭福德祠牆壁之「出磺坑新建五尊福神廟宇樂捐芳
      名」（下稱樂捐芳名錄）所載，系爭福德祠發起人為黃子
      岡，嗣後亦由黃子岡發起進行修繕，並由黃子岡管理維護
      ，可證黃子岡為系爭福德祠原所有權人及事實上處分權人
      。又興建系爭福德祠之資金，除發起人黃子岡自行出資外
      ，尚有部分經費由信徒捐增，衡諸我國風俗民情，私人集
      資建立之私建寺廟，係全體信徒自願對發起之創建人單方
      捐款，屬信徒贈與創建人個人之款項，僅指定用途為寺廟
      興建資金之性質。是系爭福德祠之起造人即發起人黃子岡
      ，並由黃子岡出名向台灣電力公司繳納電費，原告雖於刑
      事偵查中陳稱系爭福德祠是公共寺廟，惟係指一般民眾皆
      可入內參拜之寺廟，非指所有權為多數人共有。黃子岡既
      為系爭福德祠之原始所有權人或事實上處分權人，則其於
      108年8月1日將上開權利讓與原告，是原告即得提起本件
      損害賠償。
（四）被告等雖辯稱其等係經城隍廟管理委員會決議所為，並經
      黃子岡同意。惟城隍廟與系爭福德祠為不同寺廟，城隍廟
      之管理委員會並無權管理系爭福德祠。又原告否認黃子岡
      有同意將系爭福德祠之正神遷移至城隍廟奉祀，且黃子岡
      早已重度聽障，而證人詹傅玉梅為被告詹漢滿之配偶，訴
      外人張菊妹為被告蘇宥全之嬸嬸，均為被告劉昆耀聘任之
      鄰長，其等之證述難免有迴護被告之可能，且與事實不符
      ，而不可採。
（五）被告等雖辯稱其等不具侵權行為之故意。惟系爭福德祠牆
      壁上之樂捐芳名錄有明顯記載發起人為黃子岡，依一般常
      情，如欲處分或拋棄他人物品應取得物品所有人或處分權
      人之同意，然被告等人僅憑城隍廟管理委員會108年8月3
      日之決議結論，於1年後之109年8月4日前不詳時間，未合
      理查證即毀損系爭福德祠上開部分，自具有侵權行為之過
      失甚明。
（六）本件被告劉昆耀於毀損上開部分時雖不在場，惟係被告劉
      昆耀委託其他被告為毀損行為，故被告劉昆耀應屬侵權行
      為之造意人，爰依民法第185條第1項前段、第185條之規
      定提起本訴。
（七）並聲明：⑴被告應連帶給付原告790,690元，及自民事準備
      狀繕本送達被告之翌日起至清償日止，按年息5%計算之利
      息。⑵原告願供擔保，請准宣告假執行。
二、被告答辯略以：
（一）系爭福德祠自63年間興建以來並未成立管理委員會，亦未
      曾推舉黃子岡為管理人，黃子岡雖為興建系爭福德祠之發
      起人，惟其僅係以發起人身分對外向村民募款，以共同出
      資興建，並非管理人，系爭福德祠無專屬管理人員。又系
      爭福德祠供奉6尊福德正神，其中1尊原係訴外人謝文宏所
      供奉、其中2尊原係訴外人謝元雄所供奉、其中1尊原係訴
      外人張肇鴻、陳雲興所共同供奉、其中1尊原係由被告詹
      漢滿所供奉、其中1尊由訴外人羅時劍所供奉，均與黃子
      岡無關，是村民或信徒更不可能推舉黃子岡擔任系爭福德
      祠之管理人，況管理人亦非所有權人或有事實上處分權之
      人。
（二）又系爭福德祠所使用之用電，其申請人雖為黃子岡名義，
      惟以往電費均係由村民按年輪流繳納，至106年間因村民
      人數減少，再加上無人有意願繳納，方由電費名義人黃子
      岡繳納，是原告以黃子岡為系爭福德祠電費名義人為由，
      主張黃子岡為系爭福德祠之管理人，不足採信。至「出礦
      坑六尊福德祠管理籌備處」會議紀錄，與會人員中之黃杰
      、黃文張為原告胞兄弟，黃芳雪為原告胞姊、胡雨婷則為
      黃子岡媳婦，均為原告親屬，此外並無其他信徒參與，該
      會議有無召開，已屬可疑，被告等亦從未聽聞有此籌備處
      之成立，故無從以上開會議紀錄證明原告為系爭福德祠之
      管理人。
（三）系爭福德祠並未辦理寺廟登記及建物登記，且坐落之土地
      為國有，是福德祠尚無從以其寺廟登記係為「募建」或「
      私建」，或以其建物登記與坐落土地之所有權人係登記為
      土地公廟或私人所有，用以判斷係屬「募建」或「私建」
      。再原告於刑事偵查中已陳稱：系爭福德祠是公共寺廟、
      是信徒集資興建，除神牌外，其他物品是信徒購買放在廟
      裡供大家使用等語。顯係原告已自承系爭福德祠確係公眾
      集資興建之公共寺廟，應屬「募建」寺廟，且由系爭福德
      祠牆壁上之樂捐芳名錄可知，係屬公眾集資興建之寺廟，
      其事實上處分權屬寺廟所有，而非黃子岡私人所有，否則
      村民豈會按年輪流繳納系爭福德祠之電費。
（四）黃子岡既非系爭福德祠之原管理人，則原告主張黃子岡於
      108年8月1日將系爭福德祠管理人移轉給原告，並據以主
      張其為管理人，實不可採。況原告既自承系爭福德祠為信
      徒集資建設而屬公共寺廟，則管理人之變更未經信徒之同
      意，更不生效力。是系爭福德祠縱有毀損，亦非屬侵害原
      告之權益，原告自無權請求損害賠償。
（四）系爭福德祠係因乏人打理供奉，城隍廟經居民反應後才決
      議將之遷至城隍廟安座，並已先請各鄰鄰長向轄區內之土
      地公以擲筊方式請示，及向住戶告知遷移之事，待取得首
      肯後才招開安座事宜。本件在遷請時鑑於黃子岡是發起人
      ，為尊重其意見，已請鄰長詹傅玉梅前往詢問，黃子岡即
      表示只要向土地公擲杯同意便可，他沒意見。又遷移土地
      公後，將部分廟堂予以毀損係依循地方信仰，以防止孤魂
      野鬼進駐，是被告等人主觀上並無毀損系爭福德祠之不法
      犯意。
（五）證人黃秀清所為之證述與證人詹傅玉梅、張菊妹之證述不
      符，應不可採。證人黃杰之證述，可證明系爭福德祠確係
      募建寺廟而非私建寺廟，且其所證僅涉及黃子岡簽立系爭
      福德祠管理人授權書之相關過程，與本件損害賠償之請求
      無關。另由證人范洋孟之證述可知，其簽立之估價單有諸
      多項目與被告無涉，故該估價單不能做為本件損害賠償之
      依據。
（六）並聲明：⑴原告之訴及假執行之聲請均駁回。⑵如受不利判
      決，願供擔保請准宣告免為假執行。
三、得心證之理由：
（一）原告主張被告劉昆耀於109年8月4日15時30分前之不詳時
      間，受城隍廟管理委員會委託後，即委託其他被告詹漢滿
      等人至系爭福德祠，將主神請走並毀壞系爭福德祠之部分
      設施等情，有照片在卷可按（見本院卷第83至86頁）。且
      為被告等所不爭執，堪信原告此部分之主張為真實。
（二）原告主張黃子岡為系爭福德祠之管理人，並於108年8月1
      日將系爭福德祠之管理權移轉給原告等語。被告則以黃子
      岡並非系爭福德祠之管理人，及事實上處分權人，無權將
      管理權及廟產移轉給原告，縱被告有毀損系爭福德祠之情
      事，原告亦無損害賠償請求權等語置辯。經查：
　１、按房屋稅納稅義務人，並非必為房屋所有人，繳納房屋稅
      之收據，亦非即為房屋所有權之證明，本件上訴人提出之
      房屋稅收據上關於系爭房屋之納稅義務人之記載，雖變更
      為上訴人名義，仍不足據以證明上訴人即為系爭房屋之所
      有人（最高法院70年台上字第3760號判例意旨參照）。建
      造執照僅係行政機關管理建築之方法，並非取得所有權之
      法定證據，未辦理建物第一次所有權以前，房屋所有權屬
      於出資興建之原始建築人，與起造人及納稅人名義誰屬無
      涉（最高法院85年度台上字第247號判決意旨參照）。
　２、系爭福德祠牆壁上之樂捐芳名錄雖記載發起人黃子岡，然
      亦記載土地敬獻人徐添喜、主任委員劉添華、副主任委員
      盧天府、詹招德、委員林德興‧‧‧（計有12人）、樂捐芳
      名盧天府‧‧‧（計有上百人），有照片在卷可稽（見本院
      卷第255頁）。由上開樂捐芳名錄觀之，系爭福德祠係由
      眾多信徒捐款所興建，且為兩造所不爭執，而黃子岡僅為
      發起人，且於興建之初即已推舉建廟之主任委員、副主任
      委員、委員等職，以管理建廟事宜，足認系爭福德祠係屬
      公廟，而非私人所有，否則有關建廟事宜由黃子岡決定即
      可，何需於建廟之初即推舉主任委員、副主任委員、委員
      等職。
　３、原告主張系爭福德祠係由黃子岡名義向台灣電力公司申請
      電表，可證其為系爭福德祠之管理人等語。查系爭福德祠
      所用之電表雖以黃子岡之名義申請，有台灣電力公司109
      年6月繳費憑證附於臺灣苗栗地方檢察署109年度偵字第55
      40號偵查卷（下稱偵卷）第54頁可稽，並為被告所不爭執
      。然證人詹傅玉梅於刑事偵查中及本院均證稱：我沒聽過
      系爭福德祠有管理人，黃子岡只是發起人，系爭福德祠的
      電費是我們好幾個人輪流出的，1年出1,000元去繳納電費
      等語（見偵卷第99頁背面、本院卷第112、283頁）。證人
      張肇鴻於刑事偵查中亦證稱：系爭福德祠沒有管理人，土
      地公廟是黃子岡發起的，附近鄰居都有幫忙，電費也是輪
      流出等語，有訊問筆錄在卷可按（見偵卷第100頁、本院
      卷第113頁）。前開2位證人之證述內容一致。又系爭福德
      祠牆壁上所掛公告亦載明89年度至105年度繳納電費之信
      徒姓名，有照片在卷可按（見本院卷第139頁）。其中95
      年度、103年度之電費由證人詹傅玉梅所繳納，僅90、97
      年度由黃子岡繳納，其餘年度由其他信徒所繳納，可見證
      人詹傅玉梅、張肇鴻前開證述，應可採信。由上述可知，
      系爭福德祠為向台灣電力公司申請電表使用，應係無法以
      系爭福德祠名義申請，才以黃子岡之名義申請電表，而所
      用電費仍由眾多信徒繳納，而非僅由黃子岡繳納。是系爭
      福德祠如非是公廟，而係黃子岡個人之私產，何以其他信
      徒願意代為繳納電費，並需公告在系爭福德祠之牆壁上以
      供公眾觀示。則不能僅以系爭福德祠係由黃子岡名義向台
      灣電力公司申請電表，即可推認系爭福德祠為黃子岡私人
      所有及為管理人。則原告前揭主張，尚無可採。
　４、又被告以系爭福德祠供奉6尊福德正神，其中1尊原係訴外
      人謝文宏所供奉、其中2尊原係訴外人謝元雄所供奉、其
      中1尊原係訴外人張肇鴻、陳雲興所共同供奉、其中1尊原
      係由被告詹漢滿所供奉、其中1尊由訴外人羅時劍所供奉
      等語置辯。原告就此並未為爭執。則黃子岡雖是興建系爭
      福德祠之發起人，然祠內供奉之神像均非黃子岡原所供奉
      ，按諸一般常情，如要推舉管理人，亦應係由原供奉人之
      一為推舉對象，而不會推舉黃子岡為管理人。
　５、原告雖曾於108年8月18日及109年5月17日召開2次系爭福德
      祠管理籌備會，然參與之人僅有5人，有會議紀錄附於偵
      卷第62至64頁。而參與之人除原告外，為黃杰、黃文張（
      均係原告胞兄），黃芳雪（原告胞姊）、胡雨婷（黃子岡
      媳婦），均為原告親屬。然系爭福德祠之信徒，由樂捐芳
      名錄觀之，有百多人之多，原告等僅有5人開會，且有無
      公告信徒周知不明。況證人黃杰於本院先是證稱：沒有開
      過土地公廟籌備會議，在家開會時也沒有做成文書紀錄，
      僅是口頭交代。嗣經提示上開籌備會議紀錄後，改稱是原
      告記錄的，我只是說我沒有記錄等語（見本院卷第324至3
      26頁）。顯見此2次籌備會議有無召開已有可疑，縱有召
      開，亦僅是由原告之親人5人參與，且未通知其他信徒。
      是原告等縱有召開此2次籌備會議，亦不合出席人數及通
      知信徒開會之規定，所為之決議自不能生任何對系爭福德
      祠之效力。
　６、綜上所述，系爭福德祠於興建之初即為信徒捐款而成，係
      屬公廟性質，其廟產之事實上處分權屬系爭福德祠所有，
      而非黃子岡私人所有，亦未曾推舉黃子岡為系爭福德祠之
      管理人。縱黃子岡有於108年8月1日將系爭福德祠管理權
      移轉予原告，亦不生移轉管理權之效力。是被告等人縱有
      毀損系爭福德祠部分設施，原告亦非損害賠償請求權人，
      而不得向被告等人求償。
（三）縱認黃子岡為系爭福德祠之管理人，然業經其同意將系爭
      福德祠之主神遷至城隍廟供奉。
　１、證人詹傅玉梅於108年8月29日警詢時證稱：在108年8月3日
      城隍廟管委員開會前，我有親自到黃子岡家與他溝通，當
      時還有張菊妹在場，黃子岡有向我表示，城隍廟管理委員
      去向土地公擲筊杯，只要土地公表示可以，就可以遷移，
      他沒有意見等語，有警詢筆錄在卷可憑（見偵卷第32、33
      頁、本院卷第270、271頁）；於110年1月20日偵查中證稱
      ：我是城隍廟的管理委員，系爭福德祠要搬遷時，因黃子
      岡是發起人，城隍廟的管委會要尊重他，就叫我去問他，
      我到黃子岡的家時，黃子岡及其女皃及鄰居張菊妹也在場
      ，我問黃子岡說我們土地公廟沒有人拜，可不可以搬到城
      隍廟，黃子岡說好啊，可以啊，這樣比較好，要問過土地
      公，他女兒及鄰居也說好，土地公搬過來有人拜，離他們
      家也比較近等語，有訊問筆錄在卷可按（見偵卷第99頁背
      面、本院卷第112頁）。再於110年10月27日本院證稱：城
      隍廟的管理委員會說很多土地公都沒人拜了，人都外流，
      老的老，就建議將土地公移到城隍廟來拜，城隍廟管委會
      開會當天叫我去問黃子岡，因為他是系爭福德祠發起人，
      尊重他一下，我就去問他可不可以把土地公移到城隍廟，
      問的時候黃子岡說好，他也很高興，我沒去很久就回城隍
      廟開會。我去黃子岡家時還有黃秀清及張菊妹在場，她們
      也都有聽到要把土地公移到城隍廟的事，她們說以後拜拜
      也比較近，也都很高興；黃子岡有重聽，但有戴助聽器，
      所以他知道我在問什麼，我是跑到他前面講，在他面前很
      近的講，他還很高興說土地公遷到城隍廟去，他只是有跟
      我說要去問土地公擲筊，如果土地公說可以就可以，然後
      就交給城隍廟管委會，城隍廟管委會有請師父去擲筊等語
      （見本院卷第282、283頁）。又證人張菊妹於員警訪查時
      陳稱：詹傅玉梅於108年8月3日到黃子岡家中溝通協調有
      關系爭福德祠遷廟事宜時我正好在黃子岡家中，當時黃子
      岡有同意，黃子岡表示要向土地公擲杯，土地公同意的話
      ，便可遷移安座等語，有苗栗縣政府警察局苗栗分局福基
      所查訪表在卷可稽（見偵卷第35頁、本院卷第275頁）。
      查證人詹傅玉梅於警詢、偵查中及本院作證時所為之證述
      ，前後相距1年有餘，然證述內容均屬相同，如無其事，
      在這麼長的時間應無法為相同之證述，而證人張菊妹係在
      員警至其家中訪查（因張菊妹為23年1月生，已86歲，故
      員警前往訪查而未通知至警局）時所為陳述，為員警突發
      之舉，當不致與證人詹傅玉梅串證，而證人詹傅玉梅之證
      述與證人張菊妹所為之陳述亦相符合，是其等所為之證述
      ，應屬可採。證人詹傅玉梅確有至黃子岡住處詢問黃子岡
      是否同意將系爭福德祠之土地公遷至城隍廟，且經黃子岡
      同意無誤。
　２、證人黃秀清到院證稱：108年8月間我有回家照顧父親黃子
      岡，他有重聽，我都是用比的或寫的跟他溝通，他在110
      年6月9日死亡前2年內都聽不太到，聽力幾乎都零。108年
      8月初某日詹傅玉梅有到我家去，但我跟鄰居在隔間打象
      棋，所以不知道什麼事，跟張菊妹、謝秀英是下午大家動
      動腦，我們打完出來詹傅玉梅就走了，是張菊妹先出來，
      我在裡面跟另外2人聊天，張菊妹有無與詹傅玉梅打招呼
      我不知道；我家經常有鄰居來找我父親聊天，有的我也不
      認識，就來看一看我父親，問好一下，坐一下陪我父親，
      主要是來看我父親，我父親就出聲後點頭示意；詹傅玉梅
      在外面與我父親講話，因為有隔間，所以外面說什麼我聽
      不到，張菊妹要先走時，詹傅玉梅還在我家，她們有無講
      什麼話，我在裡面不知道，因為我家門是開的，所以有瞄
      到詹傅玉梅來跟我父親講話等語（見本院卷第286至290頁
      ）。證人黃杰到院證稱：其父在108年8月1日已完全聽不
      到，他沒有戴助聽器很難聽到聲音，在我母親過世2年後
      他就不戴助聽器，平時是以手寫或手比方式跟他溝通等語
      （見本院卷第326、327頁）。由證人黃秀清前開證述，證
      人詹傅玉梅確於108年8月初某日有到黃子岡住處找黃子岡
      ，當天證人張菊妹亦有遇到證人詹傅玉梅，且經常有人到
      黃子岡住處找黃子岡聊天，是黃子岡雖有重聽，惟應非全
      然聽不到聲音，否則鄰居如何經常來找黃子岡聊天。況證
      人黃秀清並未聽聞其等之對話，而證人詹傅玉梅當日到黃
      子岡住處，主要就是要詢問黃子岡同不同意遷移系爭福德
      祠之土地公至城隍廟祭祀，證人詹傅玉梅豈會不向黃子岡
      問明白。是證人黃秀清、黃杰前開證述，並不能推翻證人
      詹傅玉梅、張菊妹前開之證述。
　３、原告雖主張證人詹傅玉梅為被告詹漢滿之配偶，證人張菊
      妹是被告蘇宥全之嬸嬸，並為被告劉昆耀指派之里長，其
      等之證述有偏頗之虞，且證人詹傅玉梅於城隍廟108年8月
      3日管委員開會時並未簽到，與其所證問完黃子岡後即返
      回開會不符，而不可採等語。惟按證人為不可代替之證據
      方法，如果確係在場聞見待證事實，而其證述又非虛偽者
      ，縱令證人與當事人有親屬、親戚或其他利害關係，其證
      言亦非不可採信，最高法院著有最高法院53年台上字第26
      73號判例。再證人詹傅玉梅、張菊妹均係經前任之村長指
      派為鄰長，業經證人詹傅玉梅證述在卷（見本院卷第284
      頁）。且原告聲請傳喚之證人黃秀清、黃杰，亦係原告之
      姊姊及哥哥，其等與原告之親屬關係與證人詹傅玉梅、張
      菊妹與被告間之親屬關係相當，其且更為親密，如原告前
      揭主張可採，其聲請傳喚之證人是否亦有偏頗之虞，其證
      述亦不可採？又證人詹傅玉梅確有至黃子岡住處詢問黃子
      岡是否同意遷移系爭福德祠之土地公至城隍廟祭祀，並經
      證人張菊妹、黃秀清證明在卷，已如前述。且證人詹傅玉
      梅趕回城隍廟開會時，縱其未予簽到亦事有可能，不能僅
      以其未於城隍廟開管委會時簽到，即認其所為證述不實在
      ，是原告前開主張，尚屬無據。
　４、綜上所述，縱認黃子岡為系爭福德祠之管理人，亦經城隍
      廟管理委員會委託證人詹傅玉梅詢問黃子岡並得其同意將
      系爭福德祠之土地公遷移至城隍廟祭祀。
　５、又就民間信仰上一旦神明遷移他處，廟宇應敲掉以防孤魂
      野鬼進駐一節，此為民俗界所周知之事，再於「距離5.2
      海浬的回憶」一書亦提及「當年村落集體遷村時，也一同
      將神衹請往新居，而荒廢廟宇則敲毀廟簷，以避免有魍魎
      占居」，有網路截圖附於偵卷第105頁可稽。是黃子岡既
      已同意將系爭福德祠供奉之土地公遷移至城隍廟祭祀，則
      依習俗即應敲毀廟宇，以防孤魂野鬼進駐，亦應係在黃子
      岡同意之範圍內，被告等形式上敲毀系爭福德祠左方龍鳳
      柱、移動主神石製牌位、右方龍鳳柱、好兄弟爐、金爐等
      ，係符合民間習俗，而無毀損他人所有物之意，並得黃子
      岡之同意，自亦不負損害賠償責任。
四、從而，原告依侵權行為之法律關係請求被告應連帶給付原告
    790,690元，及自民事準備狀繕本送達被告之翌日起至清償
    日止，按年息5%計算之利息，為無理由，應予駁回。又原告
    之訴既經駁回，則其假執行之聲請亦失所依據，應併予駁回
    。
五、本件事證已臻明確，兩造其餘攻擊、防禦方法及所提出之各
    項證據資料，經核與判決結果不生影響，爰不逐一論述，附
    此敘明。
據上論結，原告之訴為無理由，依民事訴訟法第78條，判決如主
文。　　
中　　華　　民　　國　　110 　年　　12　　月　　1　　日 
                    民事第二庭  法　官  陳秋錦
以上正本係照原本作成。
如對本判決上訴，須於判決送達後20日內向本院提出上訴狀。如
委任律師提起上訴者，應一併繳納上訴審裁判費。
                                書記官　張智揚
中　　華　　民　　國　　110 　年　　12　　月　　1 　　日